臺灣臺中地方法院刑事判決　　　　　　 94年度交易字第380號
公　訴　人　台灣台中地方法院檢察署檢察官
被　　　告　乙○○
　　　　　　　　　　國民
　　　　　　甲○○
　　　　　　　　　　國民
上列被告因公共危險案件，經檢察官提起公訴（94年度核退偵字
第131號），經本院合議庭裁定適用簡式審判程序，本院判決如
下：
    主    文
乙○○服用酒類，不能安全駕駛動力交通工具而駕駛，處拘役參
拾日，如易科罰金，以參佰元折算壹日。
甲○○服用酒類，不能安全駕駛動力交通工具而駕駛，處拘役肆
拾日，如易科罰金，以參佰元折算壹日。
    犯罪事實
一、乙○○於民國93年12月15日凌晨2時許起至4時許止，在臺中
    市○○路某不詳地點飲用高梁酒後，已達不能安全駕駛動力
    交通工具之程度，仍隨即於同日凌晨4時10分許，駕駛車牌
    號碼PF-1966號自小客車，經由臺中縣大里市區道路，由湖
    北街往大峰路方向行駛，欲從該處前往臺中縣霧峰鄉其朋友
    住處；甲○○於不詳時間、地點飲用酒類後，已達不能安全
    駕駛動力交通工具之程度，仍騎乘車牌號碼HH6-736號重型
    機車，經由臺中縣大里市區道路，由大衛路往大峰路方向行
    駛，嗣於同日凌晨4時48分許，二人駕車途經大里市○○路
    與大衛路路口處，不慎發生碰撞，致甲○○受有傷害（傷害
    部分未據告訴），經警於同日凌晨5時25分許，對乙○○實
    施酒精測試，測得其呼氣中含酒精濃度值為每公升0.31毫克
    ；甲○○經送往大里市仁愛醫院救冶，經抽血檢驗結果其血
    液中酒精濃度值達250.54MG/DL，換算成呼氣酒精濃度值為
    每公升l.25毫克。
二、案經臺中縣警察局霧峰分局報請台灣台中地方法院檢察署檢
    察官偵查起訴。
    理　　由
一、訊據被告甲○○、乙○○對於上揭酒後駕車致生公共危險之
    事實自白不諱。且查，被告甲○○因車禍受傷治療經抽血換
    算其吐氣所含酒精成份既達每公升1.25毫克，此有財團法人
    仁愛綜合醫院生化學檢驗報告單在卷可稽，按呼氣中酒精濃
    度達每公升0.55毫克（0.55MG/L）或血液中酒精濃度達0.11
    ％以上者，肇事率為一般正常人之十倍，已達不能安全駕駛
    動力交通工具之標準，有法務部88年5月18日法88檢字第001
    669號函可資參照，其顯已不能安全駕駛動力交通工具無訛
    。次查，被告乙○○經警酒測時間為當日凌晨5時25分許，
    而開始駕車時間為當日凌晨4時10分許，業經乙○○於偵查
    中供述在卷，二者時間相距已達一小時以上，則依國人體內
    酒精含量之代謝率計算，被告乙○○於駕車之始，其體內所
    含酒精濃度至少已達每公升0.3885毫克（計算式為0.31mg/1
    +0.0628mｇ/lx（75/60）hr=0.3885 mg/l），雖未逾每公升
    0.55毫克之安全駕駛標準，惟按刑法第185條之3所稱「不能
    安全駕駛」係參考德國、美國之標準，對於呼氣已達每公升
    零點五五亳克（0.5MG/L）或血液濃度0.11％以上，肇事率
    為一般正常人之十倍，應認已達「不能安全駕駛」之標準（
    法務部88年5月18日88年度法檢字第1669號函參照）。至於
    上揭標準以下之行為，尚須佐以駕駛者之車輛碰撞正常行進
    或停止狀態之人、車或其他固定物之客觀肇事事實，且該車
    禍肇事原因與駕駛人之酒醉駕車需有相當因果關係；而因每
    人體質不同，對於血液中吸收酒精後所產生反應遲緩或嗜睡
    （瞌睡）狀態不可一概而論，換言之，駕駛人飲酒後駕駛車
    輛肇事，仍須查明肇事之原因，即依當時情況，是否應注意
    而未注意，再配合駕駛人之精神狀況，已否達不能安全駕駛
    之程度，做綜合之判定。從而，據此研斷，被告乙○○於凌
    晨酒後駕車，於行經上述市區道路限速五十公里之路段，本
    應依規定速限行駛，竟貿然以時速七十公里之車速行駛，且
    行經該處三岔路口、路口設有閃光號誌，亦未注意燈號標示
    減速慢行因而肇事，訊之被告乙○○亦於偵查中坦承因飲酒
    影響其駕駛而肇事，是綜合上開客觀事實，可認本件車禍肇
    事原因與被告乙○○之酒醉駕車亦有相當因果關係。此外，
    復有刑法第185條之3案件測試觀察紀錄表二紙、道路交通事
    故現場圖、道路交通事故調查報告表 (一)( 二)各一份、台
    中縣警察局舉發違反道路交通管理事件通知單影本二份及現
    場照片六張等在卷可證，顯見被告二人酒後已達不能安全駕
    駛動力交通工具之程度，事證明確，渠等犯行應堪認定。
二、核被告乙○○、甲○○所為，均係犯刑法第185條之3服用酒
    類不能安全駕駛動力交通工具罪。爰審酌被告二人酒後駕車
    ，不顧公眾安全，惟事後坦承犯行，且被告甲○○受傷情形
    頗重等一切情狀，分別量處如主文所示之刑，並諭知易科罰
    金之折算標準。
據上論斷，應依刑事訴訟法第273條之1第1項、第299條第1項前
段、刑法第185條之3、第41條第1項前段，罰金罰鍰提高標準條
例第2條，判決如主文。
本案經檢察官蔡雯娟到庭執行職務。
中　　華　　民　　國　　94　　年　　9　　 月　　20　　日
                  　交通法庭    法  官  郭德進
上正本證明與原本無異。
如不服本判決，應於送達後十日內向本院提出上訴狀（須附繕
本），上訴於台灣高等法院台中分院。
中　　華　　民　　國　　94　　年　　9 　　月　　21　　日
                                書記官  陳惠玲
附錄論罪科刑法條
中華民國刑法第185條之3
服用毒品、麻醉藥品、酒類或其他相類之物，不能安全駕駛動力
交通工具而駕駛者，處一年以下有期徒刑、拘役或三萬元以下罰
金。
　　　　　　　　　　　　　　　　　　　　　　　　　　　A
